【裁判字號】    98,訴,506
【裁判日期】    980416
【裁判案由】    毒品危害防制條例
【裁判全文】
臺灣臺中地方法院刑事判決               98年度訴字第506號
公  訴  人  臺灣臺中地方法院檢察署檢察官
被      告  丁○○
                    （現於臺灣臺中監獄執行中）
            己○○
                    （現於臺灣臺中監獄執行中）
共      同
指定辯護人  本院公設辯護人戊○○
上列被告因毒品危害防制條例案件，經檢察官提起公訴（97年度偵
字第24033號），本院判決如下：
    主    文
丁○○犯如附表所示之罪，處如附表所示之刑，主刑部分應執行
有期徒刑拾參年。
己○○共同販賣第二級毒品，處有期徒刑肆年，扣案之塑膠勺子
壹支、分裝盒壹個、電子秤壹台、分裝袋壹包、扣案之行動電壹
支（不含其內0000000000號ＳＩＭ卡壹枚）沒收。販
賣毒品之所得新台幣貳仟元與共犯丁○○連帶沒收，如全部或一
部不能沒收時，以其等財產抵償之。
己○○被訴販賣第一級毒品部分，均無罪。
    犯罪事實
一、丁○○明知海洛因、甲基安非他命業經主管機關公告列為第
    一、二級毒品，不得持有、販賣，竟分別基於販賣第一級毒
    品海洛因及第二級毒品安非他命以營利之犯意，於附表所示
    之時間分別以附表所示之電話與販賣毒品者連繫，並以其所
    有之塑膠勺子、分裝盒、分裝袋、電子秤分裝毒品，在附表
    所示之地點各販賣第一級毒品海洛因或第二級毒品甲基安非
    他命予附表所示之人，而販賣第一級毒品海洛因或第二級毒
    品甲基安非他命得逞。
二、己○○為丁○○之同居女友，明知甲基安非他命業經主管機
    關公告列為第二級毒品，不得持有、販賣，竟基於與丁○○
    共同販賣第二級毒品甲基安非他命以營利之犯意聯絡，於九
    十七年八月二十五日由丁○○以0000000000號行
    動電話與壬○○聯絡販賣毒品甲基安非他命之事宜，並約定
    於同日晚上八時至九時許間，在台中縣后里鄉○○路與九甲
    路口附近之泰安休息站旁見面交易，屆時丁○○即以機車搭
    載己○○一同外出販賣甲基安非他命一包予壬○○，並向壬○○收取新台幣（下同）二千元之代價，共同販賣甲基安非
    他命一次得逞。
三、嗣於九十七年十月七日下午四時四十分許，在台中縣后里鄉
    ○○路十八號之三之丁○○與己○○所承租之套房內為警查
    獲，並扣得丁○○所有供販賣毒品所用之行動電話一支（內
    含以他人名義申請之0000000000號行動電話門號
    ）、分裝用塑膠勺一支、分裝盒一個、電子秤一台、分裝袋
    一包及丁○○、己○○所有之現金二千元及於九十七年十月
    七日凌晨甫向王玉如、翁志明買入供施用之甲基安非他命一
    包（驗餘淨重一點四六０三公克）、吸食器一組。
四、案經台中縣警察局報請臺灣臺中地方法院檢察署檢察官偵查
    起訴。
    理    由
甲、有罪部分：
一、按被告以外之人於審判外之陳述，雖不符合前四條（即刑事
    訴訟法第一百五十九條之一至一百五十九條之四）之規定，
    而經當事人於審判程序同意作為證據，法院審酌該言詞陳述
    或書面陳述作成之情況，認為適當者，亦得為證據。當事人
    、代理人或辯護人於法院調查證據時，知有第一百五十九條
    第一項之情形，而未於言詞辯論終結前聲明異議者，視為有
    前項之同意，刑事訴訟法第一百五十九條之五定有明文。經
    查本件公訴人、被告、辯護人於本件言詞辯論終結前除證人
    辛○○、壬○○於警訊中之陳述外，均未就被告以外之人於
    審判外之陳述聲明異議，本院審酌該言詞或書面之陳述作成
    之情況，認為除證人辛○○、壬○○於警訊中之陳述，為傳
    聞證據而無證據能力之外，其餘關於被告以外之人於審判外
    之陳述，不符合刑事訴訟法第一百五十九條之一至一百五十
    九條之四之規定者，均適當得為證據，而有證據能力，先此
    敘明。
二、訊據被告丁○○坦承有於附表編號一、二、三、五所示之時
    地販賣第一級毒品海洛因予附表編號一、二、三、五所示之
    人得逞，惟矢口否認附表編號四、六所示之販賣毒品犯行，
    辯稱：附表編號四所示之時間是辛○○賣手機給伊，伊當時
    並沒有賣海洛因給辛○○；至於附表編號六所示之時間是壬○○到伊家中，由伊與壬○○一起向藥頭買的，伊沒有販賣
    甲基安非他命給壬○○云云；另據被告己○○坦承於附表編
    號六之時地與被告丁○○一同至附表編號六所示地點交付甲
    基安非他命一包予壬○○並由丁○○收取一千元之代價等情
    坦承不諱，惟矢口否認有販賣第二級毒品甲基安非他命之犯
    行，辯稱：伊當日是要去超市買東西才和丁○○一起出去，
    伊不知道被告丁○○有無販賣毒品給壬○○云云，惟查：附
    表編號四之犯罪事實，業據證人辛○○於審理時結證稱：「
    是的」（此為證人回答檢察官詰問：這次你是否要購買毒品
    ？）「警訊中講的是實在的」（此為證人回答受命法官關於
    「你警訊中有供述向丁○○購買毒品，是否警訊中之記憶較
    清晰，或是當時隨便講的？」（提示警卷第四十頁並告以要
    旨）之問題）等語，再參以九十七年七月十九日下午四時十
    四分二十六秒0000000000與000000000
    0號之通訊監察譯文（見警卷第七十二頁）中之紀錄（Ａ：
    怎樣？Ｂ：五佰。Ａ：沒有五百。Ｂ：一張呢？Ａ：也是要
    自己跑。Ｂ：我知道，本來就我自己跑）及同日下午四時二
    十四分四十六秒之譯文之紀錄（見警卷第七十三頁）（Ａ：
    又怎樣？Ｂ：我現在要過去了Ａ：你現在過去幹嘛？Ｂ：我
    先過去，你時間到再來就好。在橋頭Ａ：隨便啦，你一個人
    就好），有上開監察譯文一份（見警卷第七十二、七十三頁
    ）及壬○○手機之翻拍照片一幀附卷可憑，前後除講到「五
    百」、「一張」等代號外，均未提及手機之事觀之，本件被
    告與證人辛○○九十七年七月十九日相約在「橋頭」，顯係
    交易代號「一張」之物品，而非手機，而被告與購毒者對於
    毒品之交易數量、金額有時以「一罐」、「二罐」；有時以
    「一張」、「二張」代替「一千元」、「二千元」，業據被
    告丁○○於本院審理時以證人之身分結證明確，則上開譯文
    顯示之「一張」當指一千元之毒品無訛，被告辯稱九十七年
    七月十九日伊與辛○○係交易手機云云，顯係飾卸之詞，不
    足採信。再查壬○○於九十七年八月二十五日撥打電話向被
    告丁○○購買甲基安非他命，事後由被告二人一同騎乘機車
    至附表編號六之地點交易毒品，由丁○○交付毒品甲基安非
    他命一包予壬○○並由丁○○收取代價二千元，業據證人壬○○到庭結證明確，而被告丁○○亦於本院審理時坦承：「
    我拿毒品的時候，我跟我女朋友有在一起」等語（見本院九
    十八年四月二十審理庭第十四頁），是以被告丁○○辯稱伊
    九十八年八月二十五日與證人壬○○一起在家裡向藥頭購買
    毒品，伊未販賣毒品予壬○○云云，自無足採。次查被告己○○於警訊中坦承：「是五月份才開始賣，都是賣給他（指
    壬○○）安非他命」（見警卷第十六頁）；於偵訊中坦承：
    「有，那次是打0000000000號電話，應該是我接
    的，他綽號阿樂，那次他是買二千元，我們是約在九甲路與
    月湖路附近，俗稱十八牆，是丁○○騎黑色機車載我去的，
    藥是丁○○交給他，錢也是丁○○收的，我只有陪著去……
    因為我們之前都在那邊交易，我跟丁○○說，然後就準備安
    非他命，我們二個一起去交給他」等語（見台灣台中地方法
    院檢察署九十七年度他字第四五九二號卷第十七頁），並於
    本院羈押庭訊時自承伊有看到丁○○把毒品交給阿樂，也就
    是壬○○，被告己○○在附表編號六所示之時地目睹被告丁○○交易毒品之細節，且知悉購毒者所撥打之電話，且參與
    交付毒品前之準備工作，而被告己○○與被告丁○○復係同
    財共居之人，被告己○○之生活費來自被告丁○○，業據被
    告己○○自承在卷，則其與被告丁○○共同前往附表編號六
    所示之地點交付毒品甲基安非他命，並收取對價之行為，顯
    係基於共同犯罪之意思，其辯稱伊不知道被告丁○○販賣毒
    品甲基安非他命給壬○○云云，顯係卸責之詞，不足採信。
    此外附表編號一、二、三、五被告丁○○販賣毒品海洛因之
    犯行，復經證人甲○○、丙○○、乙○○於警訊、偵訊及本
    院審理時證述明確；被告二人販賣毒品甲基安非他命之犯行
    ，復經證人壬○○於偵訊中結證屬實，並有塑膠勺子一支、
    分裝盒一個、電子秤一個、分裝袋一包扣案可稽（甲基安非
    他命一包認係單純供被告施用之物，與本案無關，現金亦不
    能證明與本案有關），附表編號六之犯行，復有證人壬○○
    之真實姓名與代號對照表及中山醫學大學附設醫院檢驗科藥
    物檢測中心尿液檢驗報告一紙、中山醫學大學附設醫院中港
    分院九十七年十月十四日中山醫港字九七川仁字第０九七０
    ００九００四號函一紙、丙○○左手掌之照片一帳、被告二
    人行動電話翻拍照片二幀附卷可憑，事證明確，被告丁○○
    附表編號所示之犯行及被告己○○販賣第二級毒品之犯行均
    堪認定，依法應予論科。
三、核被告丁○○附表編號一至五所為係犯係毒品危害防制條例
    第四條第一項之販賣第一級毒品罪；被告二人附表編號六所
    為係犯同條例第四條第二項之販賣第二級毒品罪。被告丁○○因販賣而持有第一、二級毒品，及被告己○○因販賣而持
    有第二級毒品之犯行，均為販賣毒品之高度行為所吸收，均
    不另論罪。被告二人附表編號六之犯行有犯意聯絡與行為分
    擔，俱應論以共同正犯。被告二人於偵查中供出毒品來源王
    玉如、翁志明，因而破獲上開二人，有被告警訊、偵訊中關
    於王玉如、翁志明之供述及王玉如、翁志明警訊、偵訊之供
    述及台灣台中地方法院檢察署九十七年度偵字第二七二九三
    、二九０八二、二九一五三號起訴書各一件附卷可憑，均依
    毒品危害防制條例第十七條之規定，減輕其刑。次查本案被
    告丁○○販賣第一級毒品之犯行，數量非多，規模不大，所
    得分別僅有五佰或一千元，情節尚非嚴重，惟販賣第一級毒
    品犯行，本刑為死刑、無期徒刑，被告丁○○因本身有施用
    毒品，因而有零星販賣第一級毒品犯行，本院認其犯罪之情
    狀顯可憫恕，縱科以最輕刑度仍嫌過重，爰就丁○○販賣第
    一級毒品犯行部分依刑法第五十九條減輕其刑。以上就丁○○販賣第一級毒品犯行部分之刑之減輕並遞減之。被告丁○○附表編號一至六之犯行，係於不同時地基於各別犯意為之
    ，應分論併罰。爰審酌被告二人除有毒品前科外，素行尚稱
    良好，因一時失慮而觸犯重典，被告丁○○坦承大部分犯行
    ，被告己○○否認販賣第二級毒品，惟供出來源因而破獲，
    犯後態度均尚稱良好，本案犯罪所得不多，販賣規模不大等
    一切情狀，認公訴人以被告己○○另涉販賣第一級毒品罪，
    就被告己○○具體求刑定應執行刑有期徒刑二十年，自屬不
    當，而就被告丁○○部分具體求刑有期徒刑二十年，亦屬過
    重，依法分別量處如主文所示之刑，並就被告丁○○部分定
    其應執行之刑。扣案之塑膠勺子一支、分裝袋一包、分裝盒
    一個、電子秤一個均係被告丁○○所有供販賣毒品所用之物
    ，業據被告丁○○自承在卷，依法均併予宣告沒收；扣案之
    行動電話一支為被告丁○○所有供附表編號二、三、五、六
    犯罪所用之物，業據證人丙○○、乙○○、壬○○於警訊、
    偵訊（指丙○○、乙○○部分）及本院審理時證述明確，並
    有上開壬○○之通聯紀錄一份在卷可憑，其中附表編號二、
    三、五部分，亦經被告丁○○自承在卷，依法於附表編號二
    、三、五、六之主刑下宣告沒收；至0000000000
    號行動電話卡所使用之行動電話機具固未扣案，且型式不明
    ，惟查本案被告丁○○多次向辛○○購買行動電話使用，業
    經證人辛○○到庭結證明確，而被告丁○○對於上開行動電
    話門號所使用之行動電話係伊所有，亦不爭執，且上開行動
    電話經本院認定係供被告丁○○附表編號一、四販賣毒品所
    用之物，依毒品危害防制條例第十九條第一項之規定，依法
    應於附表編號一、四主刑下諭知使用上開門號之行動電話一
    具應予以沒收，並依法諭知如全部或一部不能沒收時，追徵
    其價額或以其財產抵償之。本案販賣毒品所得雖未扣案，惟
    依毒品危害防制條例第十九條第一項之規定，亦應予沒收，
    如全部或一部不能沒收時，以其財產抵償之。又毒品危害防
    制條例第四條之罪者，其犯罪所得之財物應予沒收，如全部
    或一部不能沒收時，追徵其價額或以其財產抵償之，該條例
    第十九條第一項規定甚明。由此項規定觀之，必限於所得者
    為金錢以外之其他財物而無法沒收時，始應追徵其價額。如
    所得財物為金錢而無法沒收時，則應以其財產抵償之，不發
    生追徵價額之問題（最高法院九十三年度台上字第四五八四
    號刑事判決參照）。是以本院所宣告沒收者，既為被告因販
    賣毒品所得之金錢，即無再於主文中諭知追徵價額之餘地。
    再者，沒收含有保安處分之性質，在剝奪犯罪者因犯罪而取
    得之財產上利益，以遏止犯罪，與罰金屬刑罰之性質有別。
    毒品危害防制條例第十九條第一項係刑法第三十八條第一項
    第二款、第三款沒收之特別規定。於共同正犯，因其犯罪所
    得係合併計算，且於全部或一部不能沒收時以其財產抵償之
    ，為避免執行時發生重複沒收、抵償之情形，故各共同正犯
    之間係採連帶沒收主義，於裁判時僅諭知連帶沒收，不得就
    全體共同正犯之總所得，對各該共同正犯分別重複諭知沒收
    （最高法院九十五年度台上字第三八八三、六四八二號刑事
    判決參照）。是本案附表編號六所示之販賣毒品所得被告二
    人應諭知連帶沒收，如全部或一部不能沒收時，以其財產抵
    償之。扣案之行動電話ＳＩＭ卡及未扣案之0000000
    000號ＳＩＭ卡均係案外人所申辦，有遠傳電信股份有限
    公司行動電話申請書二份在卷可憑，非被告所有之物，依法
    自不得宣告沒收。扣案之甲基安非他命一包，淨重僅有一
    ．四六０三公克，係被告遭查獲當日始向王玉如等購得，不
    能證明與本案販賣毒品犯行有關聯；扣案之吸食器一組，亦
    與本案販賣毒品犯行無關，自均不得於本案宣告沒收，附此
    敘明。
乙、無罪部分：
一、本件公訴意旨另以: 被告己○○於附表編號一至五所示之時
    間之前某日或某數日與被告丁○○共同基於販賣第一級毒品
    海洛因以營利之犯意聯絡，而買入毒品海洛因，再於附表編
    號一至五所示之時間共同販賣第一級毒品海洛因予附表編號
    一至五所示之人得逞，因認被告己○○涉犯毒品危害防制條
    例第四條第一項之販賣第一級毒品罪。
二、按犯罪事實應依證據認定之，無證據不得認定犯罪事實；不
    能證明被告犯罪或其行為不罰者，應諭知無罪之判決，刑事
    訴訟法第一百五十四條第二項及第三百零一條第一項分別定
    有明文。再者，認定不利於被告之事實，須依積極證據，茍
    積極證據不足為被告不利事實之認定時，即應為有利於被告
    之認定，更不必有何有利之證據；又認定犯罪事實所憑之證
    據，雖不以直接證據為限，間接證據亦包括在內；然而無論
    為直接證據或間接證據，其為訴訟上之證明，須於通常一般
    人均不致有所懷疑，而得以確信其為真實之程度者，始得據
    為有罪之認定（最高法院三十年上字第八一六號、七十六年
    臺上字第四九八六號判例參照）。次按被告之自白，雖為證
    據之一種，但必與事實相符者為限，若其自白顯有疑義，而
    審理事實之法院，就其職權調查之所得，仍未能證明其自與
    確與事實相符者，自不得據為認定犯罪事實唯一之基礎（最
    高法院十八年上字第一０八七號判例參照）。
三、本件公訴意旨認被告己○○有上開販賣第一級毒品犯行，無
    非以（一）被告己○○於警訊、偵查中之自白；（二）被告
    己○○與丁○○所共同使用之0000000000號、0
    000000000號、0000000000號行動電話
    通訊監察譯文內有己○○接聽、聯絡販毒者之紀錄等為據。
    惟查：
（一）、被告己○○於偵審中供稱伊向上手王玉如販入毒品海洛
        因之時間為九十七年十月五日下午四、五時許等語（見
        九十七年度偵字第二四０三三號卷第八頁），惟本案起
        訴被告己○○販賣第一級毒品之時間為附表各編號所示
        之時間之前之意圖販賣而買入之犯行及各該附表編號所
        示之時間之賣出行為，則上開被告己○○之自白自與本
        案起訴之販賣第一級毒品犯行無關。
（二）、0000000000號行動電話之通訊監察譯文，固
        顯示使用上開電話者確實有男、女二人，惟查：上開譯
        文中與起訴事實有關之部分，除己○○於九十七年八月
        一日上午十時二十五分開始與乙○○之對話一通外，均
        係被告己○○單純轉交電話予被告丁○○，並未提及購
        毒事宜，而上開九十七年八月一日之通聯中，己○○固
        然與乙○○談論要購買「查某」（海洛因之代號）之事
        宜，惟當日上開通聯紀錄與附表編號五之起訴事實（八
        月二十九日），亦無關聯，業據證人乙○○到庭結證明
        確，自不得以上開通聯紀錄之內容作為不利於被告己○○之證據。
（三）、另證人甲○○、乙○○、丙○○於警訊、偵訊及證人辛○○於警訊中均證稱渠等均係向被告丁○○購買第一級
        毒品海洛因，且於本院分別結證稱：「那一天（指九十
        七年六月十五日）沒有看到她（指己○○）」、「是女
        的，我說要找阿昌，她就直接電話轉給阿昌，我並沒有
        說我要做什麼」（以上為證人甲○○之證詞）；「那麼
        久了，是誰接聽電話我已經沒有印象了」（以上為證人
        乙○○之證詞）；「均沒有」（此為證人丙○○回答關
        於「這兩次打電話購買毒品接電話的有無女生？」之問
        題）、「沒有」（此為證人丙○○回答關於「來交易毒
        品是在丁○○家裡，己○○有無在場？）等語，依上開
        證人之證詞，並無證據證明被告己○○有參與附表編號
        一至五所示之販賣第一級毒品犯行。
    綜上，查無積極證據證明被告己○○參與上開販賣毒品海洛
    因之犯行，公訴人起訴被告己○○有附表編號一至五之販賣
    第一級毒品海洛因及之前之販入犯行，即屬犯罪不能證明，
    揆諸上開說明意旨，就被告己○○被訴販賣毒品海洛因部分
    ，應無罪之諭知。
據上論斷，應依刑事訴訟法第二百九十九條第一項前段、第三百
零一條第一項，毒品危害防制條例第四條第一項、第二項、第十
七條、第十九條第一項，刑法第十一條、第二十八條、第五十九
條、第五十一條第五款，判決如主文。
本案經檢察官庚○○到庭執行職務。
中    華    民    國    98    年    4     月  16      日
                  刑事第四庭    審判長法官 許金樹
                                法      官 洪俊誠
                                法      官 陳如玲
以上正本證明與原本無異。
如不服本判決應於收受判決後10日內向本院提出上訴書狀，並應
敘述具體理由；其未敘述上訴理由者，應於上訴期間屆滿後20日
內向本院補提理由書（均須按他造當事人之人數附繕本）「切勿
逕送上級法院」。
                                書  記  官 童淑芬
中    華    民    國    98    年    4     月    16    日
附表：
┌──┬───┬──┬─────┬────────────┬───────────────────┐
│編號│行為人│時間│地      點│方                    法│主     文                             │
├──┼───┼──┼─────┼────────────┼───────────────────┤
│一  │丁○○│97年│臺中縣后里│丁○○基於意圖營利以販賣│丁○○販賣第一級毒品，處有期徒刑捌年。│
│    │      │6月 │鄉○○路  │海洛因之犯意，由甲○○以│扣案之塑膠勺子壹支、分裝袋壹包、電子秤│
│    │      │15日│295號     │臺中縣豐原市○○路某處之│壹個、分裝盒壹個均沒收。販賣所得新台幣│
│    │      │22時│          │公共電話撥打0000000000  │壹仟元沒收，如全部或一部不能沒收，以其│
│    │      │30分│          │號行動電話，與丁○○約定│財產抵償之。未扣案用以插入０九一六六六│
│    │      │許  │          │於左列時地，由丁○○以新│二九五二號行動電話ＳＩＭ卡之行動電話壹│
│    │      │    │          │臺幣（下同）1000元之價格│具（型式不明，不含ＳＩＭ卡）沒收，如全│
│    │      │    │          │販賣第一級毒品海洛因1 包│部或一部不能沒收時追徵其價額或以其財產│
│    │      │    │          │（重量不詳）予甲○○，並│抵償之。                              │
│    │      │    │          │當場向甲○○收取對價1000│                                      │
│    │      │    │          │元而販賣第一級毒品海洛因│                                      │
│    │      │    │          │得逞。                  │                                      │
│    │      │    │          │                        │                                      │
├──┼───┼──┼─────┼────────────┼───────────────────┤
│二  │丁○○│97年│臺中縣后里│丁○○基於意圖營利以販賣│丁○○販賣第一級毒品，處有期徒刑捌年。│
│    │      │7月 │鄉○○路  │海洛因之犯意，以行動電話│扣案之塑膠勺子壹支、分裝盒壹個、分裝袋│
│    │      │10日│295號     │0000000000號，│壹包、電子秤壹個、行動電話壹支（不含其│
│    │      │12時│          │以500元代價販賣第一級毒 │內之ＳＩＭ卡）均沒收。販賣毒品所得新台│
│    │      │許  │          │品海洛因1小包（重量不詳 │幣伍佰元沒收，如全部或一部不能沒收時，│
│    │      │    │          │）予丙○○，並當場向林其│以其財產抵償之。                      │
│    │      │    │          │賢收取對價500元而販賣第 │                                      │
│    │      │    │          │一級毒品海洛因得逞。    │                                      │
├──┼───┼──┼─────┼────────────┼───────────────────┤
│三  │丁○○│97年│臺中縣后里│丁○○基於意圖營利以販賣│丁○○販賣第一級毒品，處有期徒刑捌年。│
│    │      │7月 │鄉○○路  │海洛因之犯意，以行動電  │扣案之塑膠勺子壹支、分裝袋壹包、分裝盒│
│    │      │13日│295號     │話0000000000  │壹個、電子秤壹個、行動電話壹支（不含其│
│    │      │19時│          │號，以500元代價販賣第一 │內之ＳＩＭ卡）均沒收。販賣毒品所得新台│
│    │      │許  │          │級毒品海洛因1小包（重量 │幣伍佰元沒收，如全部或一部不能沒收時，│
│    │      │    │          │不詳）予丙○○，並當場向│以其財產抵償之。                      │
│    │      │    │          │丙○○收取對價500元而販 │                                      │
│    │      │    │          │賣第一級毒品海洛因得逞。│                                      │
│    │      │    │          │                        │                                      │
├──┼───┼──┼─────┼────────────┼───────────────────┤
│四  │丁○○│97年│臺中縣后里│丁○○基於意圖營利以販賣│丁○○販賣第一級毒品，處有期徒刑捌年。│
│    │      │7月 │鄉○○路附│海洛因之犯意，由辛○○以│扣案之塑膠勺子壹支、分裝袋壹包、分裝盒│
│    │      │19日│近之興豐鋼│家用之0000000000號撥打09│壹個、電子秤壹個。販賣毒品所得新台幣壹│
│    │      │4時 │鐵廠前    │00000000號電話與丁○○表│仟元沒收，如全部或一部不能沒收時，以其│
│    │      │24分│          │示欲購買海洛因1000元，雙│財產抵償之。未扣案用以插入０九一六六六│
│    │      │後之│          │方即約於左列時地以1000  │三九五二號行動電話ＳＩＭ卡之行動電話壹│
│    │      │某時│          │元之價格，販賣第一級毒品│具（型式不明，不含ＳＩＭ卡）沒收，如全│
│    │      │    │          │海洛因1包（重量不詳）予 │部或一部不能沒收時，追徵其價額或以其財│
│    │      │    │          │辛○○，並當場向辛○○收│產抵償之。                            │
│    │      │    │          │取對價1000元而販賣第一級│                                      │
│    │      │    │          │毒品海洛因得逞。        │                                      │
│    │      │    │          │                        │                                      │
│    │      │    │          │                        │                                      │
├──┼───┼──┼─────┼────────────┼───────────────────┤
│五  │丁○○│97年│臺中縣后里│丁○○基於意圖營利以販賣│丁○○販賣第一級毒品，處有期徒刑捌年。│
│    │      │8月 │鄉○○路附│海洛因之犯意，由乙○○以│扣案之塑膠勺子壹支、分裝袋壹包、分裝盒│
│    │      │29日│近高速公路│0000000000號電話撥打0926│壹個、電子秤壹個、行動電話壹支（不含其│
│    │      │13時│旁        │552535號、0000000000號電│內ＳＩＭ卡）均沒收。販賣毒品所得新台幣│
│    │      │許  │          │話予丁○○，雙方即約定於│伍佰元沒收，如全部或一部不能沒收時，以│
│    │      │    │          │左列時地買賣海洛因，並於│其財產抵償之。                        │
│    │      │    │          │左列時、地由丁○○以500 │                                      │
│    │      │    │          │元價格販售海洛因1包（重 │                                      │
│    │      │    │          │量不詳）予乙○○，並向李│                                      │
│    │      │    │          │仲勝收取對價500元而完成 │                                      │
│    │      │    │          │交易。                  │                                      │
│    │      │    │          │                        │                                      │
├──┼───┼──┼─────┼────────────┼───────────────────┤
│六  │丁○○│97年│臺中縣后里│丁○○與己○○共同基於意│丁○○共同販賣第二級毒品，處有期徒刑肆│
│    │己○○│8月 │鄉○○路與│圖營利以販賣甲基安非他命│年。扣案之塑膠勺子壹支、分裝袋壹包、分│
│    │      │25日│九甲路口附│之犯意聯絡，由壬○○撥打│裝盒壹個、電子秤壹個、行動電話壹支（不│
│    │      │20至│近之泰安休│0000000000號、0000000000│含其內之ＳＩＭ卡）沒收。販賣毒品所得新│
│    │      │21時│息站旁    │號電話與丁○○，約定購買│台幣貳仟元與共犯己○○連帶沒收之，如全│
│    │      │間  │          │安非他命2000元後，於左列│部或一部不能沒收時，以其等財產抵償之。│
│    │      │    │          │時間由丁○○騎乘機車搭載│                                      │
│    │      │    │          │己○○至左列地點交付安非│                                      │
│    │      │    │          │他命一包予壬○○，並向盧│                                      │
│    │      │    │          │勝彥收取對價2000元，而共│                                      │
│    │      │    │          │同販賣毒品甲基安非他命得│                                      │
│    │      │    │          │逞。                    │                                      │
└──┴───┴──┴─────┴────────────┴───────────────────┘
附錄論罪科刑法條
毒品危害防制條例第4條
製造、運輸、販賣第一級毒品者，處死刑或無期徒刑；處無期徒刑者，得
併科新臺幣 1 千萬元以下罰金。
製造、運輸、販賣第二級毒品者，處無期徒刑或 7 年以上有期徒刑，得併
科新臺幣 7 百萬元以下罰金。
製造、運輸、販賣第三級毒品者，處 5 年以上有期徒刑，得併科新臺幣 5 百萬元以下罰金。
製造、運輸、販賣第四級毒品者，處 3 年以上 10 年以下有期徒刑，得併科
新臺幣 3 百萬元以下罰金。
製造、運輸、販賣專供製造或施用毒品之器具者，處 1 年以上 7 年以下有
期徒刑，得併科新臺幣 1 百萬元以下罰金。
前五項之未遂犯罰之。


司法院資訊處製作；財團法人民間司法改革基金會備份。
